最高法院刑事判決　　　　　　一○○年度台上字第七三四六號
上　訴　人　台灣高等法院檢察署檢察官
被　　　告　吳華龍
上列上訴人因被告違反槍砲彈藥刀械管制條例案件，不服台灣高
等法院中華民國九十九年十一月三十日第二審判決（九十九年度
上訴字第三五○三號，起訴案號：台灣板橋地方法院檢察署九十
三年度偵字第一五七六六號，移送併辦案號：同署九十九年度偵
緝字第二二一七號），提起上訴，本院判決如下：
    主  文
上訴駁回。                                  
    理  由
按刑事訴訟法第三百七十七條規定，上訴於第三審法院，非以判
決違背法令為理由，不得為之。是提起第三審上訴，應以原判決
違背法令為理由，係屬法定要件。如果上訴理由書狀並未依據卷
內訴訟資料，具體指摘原判決不適用何種法則或如何適用不當，
或所指摘原判決違法情事，顯與法律規定得為第三審上訴理由之
違法情形，不相適合時，均應認其上訴為違背法律上之程式，予
以駁回。本件原審經審理結果，認為被告吳華龍有原判決事實欄
所載犯罪事實，因而撤銷第一審之科刑判決，經比較刑法、槍砲
彈藥刀械管制條例之新舊規定後，改判依想像競合犯、刑法修正
前連續犯規定，從一重論處被告連續未經許可，持有可發射子彈
具有殺傷力之改造手槍罪刑（累犯），並為相關從刑之諭知。已
詳敘其調查、取捨證據之結果及憑以認定犯罪事實之心證理由，
從形式上觀察，原判決要無足以影響判決結果之違背法令情形。
本件上訴意旨略以：被告先後二次未經許可，持有可發射子彈具
有殺傷力槍枝之時間，分別為民國九十年間之不詳時日及九十三
年七月下旬，何以得認時間緊接，及出於概括犯意反覆而為；又
前者係因不詳原因取得，後者為以新台幣三萬元購買，何以得認
犯罪手法、方式相同，原判決未說明其認定之理由，而認屬連續
犯關係，有理由不備之違誤。再者，被告於九十年間所取得上開
槍枝，在九十四年一月二十日被查獲，原判決量刑時，就何以得
認持有時間非長乙節，未論述說明，亦屬理由不備各等情。惟按
認事採證、證據之取捨及證據證明力之判斷，俱屬事實審法院之
職權，苟無違背證據法則，自不能指為違法。本件原判決依憑被
告坦承犯罪之供述，復佐以扣案之槍枝、子彈，暨卷附之內政部
警政署刑事警察局鑑定書等證據，資以認定被告確基於未經許可
，持有具殺傷力改造手槍、子彈之概括犯意，先於九十年間某日
，自不詳姓名男子取得具殺傷力之半自動手槍一支、子彈七顆；
復於其後之不詳時間，向不詳姓名男子取得具殺傷力子彈二顆；
再於九十三年七月下旬，向綽號「阿川」者購得具殺傷力改造手
槍一支、子彈一顆，而未經許可，予以持有等犯行，已詳敘其所
依憑之證據及認定之理由。並敘明被告先後二次未經許可，持有
可發射子彈具有殺傷力之改造手槍行為，及三次未經許可，持有
子彈之行為，均時間接近，且犯罪手法、方式相同，係出於概括
犯意反覆所為，應依刑法修正前連續犯之規定，各論以一罪。又
被告以一連續持有槍枝之行為，同時持有子彈，係以一行為同時
觸犯二罪名，屬想像競合犯，應從較重之連續持有槍枝處斷。台
灣板橋地方法院檢察署檢察官以被告上開九十年間某日，自不詳
姓名男子取得具殺傷力之半自動手槍一支、子彈七顆，及其後之
不詳時間，向不詳姓名男子取得具殺傷力子彈二顆等犯行，與原
起訴書所起訴之被告於九十三年七月下旬，向綽號「阿川」者購
得具殺傷力改造手槍、子彈，而未經許可予以持有犯行，有連續
犯關係為由，而提起上訴，並移送併辦，為可採，應併予審酌各
等情甚詳。原判決所為論述，核與經驗法則、論理法則不相悖離
，亦無違背證據法則或理由欠備情形，屬事實審法院認事採證職
權之適法行使。又刑之量定屬事實審法院得依職權自由裁量事項
，苟於量刑時，已以行為人之責任為基礎，斟酌刑法第五十七條
各款所列情狀，而未逾越法定範圍，又未濫用職權，即不得遽指
為違法。本件原審量刑已審酌被告無故持有槍、彈，嚴重危及社
會治安，所生危害不輕，及其所持有槍、彈之數量、期間，暨其
素行、智識程度、生活狀況、犯罪動機、犯罪後坦承犯行等情，
雖未詳敘其所認定被告持有槍、彈期間非長之理由，然於犯罪事
實欄內已經具體認定其持有之期間，難認未具體審酌，且其量刑
未逾越法定刑，客觀上亦無濫用裁量權情事，難謂有違法情事。
檢察官上訴意旨或係就屬原審採證認事職權之行使，及於原判決
本旨不生影響，或已說明事項，予以指摘，均不能認係適法之第
三審上訴理由。依上揭說明，本件上訴顯屬違背法律上之程式，
應予駁回。
據上論結，應依刑事訴訟法第三百九十五條前段，判決如主文。
中    華    民    國  一○○  年   十二   月  二十九  日
                      最高法院刑事第八庭
                          審判長法官  黃  一  鑫  
                                法官  張  春  福  
                                法官  吳  三  龍  
                                法官  李  錦  樑  
                                法官  宋  明  中  
本件正本證明與原本無異
                                      書  記  官  
中    華    民    國  一○一  年    一    月    五    日 
                                                      Ｅ